Inventaris van het archief van mr. dr. H.A. Lorentz [levensjaren 1871-1944], 1902-1915; T.A.N. Lorentz, 1848-1890; Nieuw-Guinea Expeditie 1905-1914
Nationaal Archief, Den Haag
- Stukken betreffende de exploratie van Nieuw Guinea, I.
  - De Zuid Nieuw-Guinea expedities van Lorentz, C.
    - De tweede expeditie, 1909-1910, 3.
      - "De tocht naar de eeuwige sneeuw van Nieuw-Guinea", overdruk van een artikel van de hand van Lorentz., z.d. (1910).; 57; 1 omslag
        Met enige duplicaten.
      - "An expedition to the snow mountains of New Guinea", overdruk van een artikel door Lorentz in The Scottish Geographical Magazine, met kaart., 1911.; 58; 1 omslag
      - Concept-tekst voor Lorentz' publicatie "Zwarte menschen, witte bergen" betreffende de tweede Zuid Nieuw-Guinea expeditie, z.d. (1912).; 59; 1 omslag
        c. 250 pag. Met diverse lacunes.
        met bijlagen
        Het boek verscheen in 1913 en bevat ook "De taal der Pesegems" door J.W. van Nouhuys.
  - Expedities van derden, D.
    - Verslag van een exploratietocht langs de zuidkust van Nieuw-Guinea opgemaakt door assistent-resident Hellwig te Merauke., 1905.; 60; 1 omslag
      Afschrift
    - Correspondentie van het-Indisch Comité voor Wetenschappelijke Onderzoekingen betreffende de taak van het militaire exploratiedetachement in Zuid Nieuw-Guinea, 1907.; 61; 1 omslag
      In afschrift aan Lorentz toegezonden.
    - Korte verslagen omtrent de verrichtingen van het militaire exploratie-detachement aan de zuidkust van Nieuw-Guinea, 1908.; 62; 1 omslag
      Afschriften
    - Concept van een artikel van Lorentz te plaatsen in het Tijdschrift van het Aardrijkskundig Genootschap over de onnodige onderzoekingen van het militaire exploratie-detachement, met aantekeningen van redakteur Rouffaer, 1908.; 63; 1 omslag
    - Correspondentie tussen de gouvernementssecretaris en het Indisch Comité voor Wetenschappelijke Onderzoekingen inzake het al of niet toestaan van een exploratietocht naar het sneeuwgebergte van Nieuw-Guinea door C.W.A. Buma te Rome., 1907.; 64; 1 omslag
    - Concepten van een brief aan de hertog van Abrugges te Rome over diens geplande expeditie naar het hooggebergte van Nieuw-Guinea. In het Frans., 1907.; 65; 1 omslag
    - Afschriften van de correspondentie tussen de Ministeries van Buitenlandse Zaken en Koloniën inzake het verzoek van de "Britisch Ornithologist Union" om een wetenschappelijke expeditie naar Nieuw-Guïnea uit te rusten, 1909.; 66; 1 omslag
    - Nota over de voorgenomen Engelse expeditie naar het Charles Louis gebergte opgesteld door de Mij. ter bevordering van het Natuurkundig Onderzoek der Nederlandsche Koloniën, 1909.; 67; 1 omslag
    - Concept-nota van de Mij. ter bevordering van het Natuurkundig Onderzoek der Nederlandsche Koloniën aan het Indisch Comité voor Wetenschappelijke Onderzoekingen inzake het laten reserveren van gelden op de Indische begroting ten behoeve van de exploratie van Nieuw-Guinea., 1910.; 68; 1 stuk
      Kopie
    - Bulletins van de derde Zuid Nieuw-Guinea expeditie onder leiding van A. Franssen Herderschee; 1e, 2e en 4e bulletin, 1912.; 69; 1 omslag
- Stukken betreffende overige bemoeiingen, II.
  - Brief van de voorzitter en vice-voorzitter van de Mij. ter bevordering van het Natuurkundig Onderzoek der Nederlandsche Koloniën aan hun bestuur waarin beide hun funktie neerleggen vanwege een geschil binnen de stichting., 1910.; 70; 1 omslag
  - Akte waarbij H.A. Lorentz wordt benoemd tot mede-direkteur van de Hollandsche Maatschappij der Wetenschappen, 1913.; 71; 1 stuk
  - Verslag van de Dajakse vogelkenner Tigang Aging omtrent de methoden om de oogst tegen vogelvraat te beschermen., z.d.; 72; 1 stuk
    In het Maleis
- Stukken afkomstig van T.A.N. Lorentz, III.
  - Kopie-brievenboek van Theodorus Apolonius Ninus Lorentz bevattende diens zakelijke correspondentie als handelaar in tabakken, 1873-1874.; 73; 1 deel
  - Portretfoto van Theodorus Apolonius Ninus Lorentz, de vader van H.A. Lorentz, z.d. (ca. 1890).; 74; 1 stuk
  - Journaal van het koopvaardijschip "De Vlieg" bijgehouden door gezagvoerder Lorentz over de periode, Met achterin: brievenregister van Lorentz als administrateur van de suikerfabriek Phaeton in Oost-Java; sep. 1848 - apr. 1850; 1852-1854.; 75; 1 deel
    Het journaal beschrijft reizen van Batavia naar Semarang, Soerabaja en omstreken en Bali.
- Aanwinst 2008, IV.
  Schenking mw. Wouthuysen
  - Dagboek van D. Habbema gehouden tijdens de tweede Nieuw-Guinea expeditie van H.A. Lorentz naar de Wilhelminatop, 1909-1910; 76; 1 deel
    Dick Habbema was als commandant dekkingsdetachering betrokken bij de Zuid Nieuw-Guinea Expeditie.